臺灣臺北地方法院刑事判決　　　　　　　　　　　　九十三年度交易字第三五九號
　　公　訴　人　臺灣臺北地方法院檢察署檢察官
　　被　　　告　甲○○
右列被告因公共危險案件，經臺灣臺北地方法院檢察署檢察官提起公訴（九十三年度
偵字第一二○七二號），本院依通常程序審理，因被告於準備程序進行中就被訴事實
為有罪之陳述，且所犯非死刑、無期徒刑、最輕本刑為三年以上有期徒刑之罪或高等
法院管轄第一審案件，經告知簡式審判程序之旨，並聽取檢察官及被告等意見後，經
本院合議庭裁定由受命法官獨任進行簡式審判程序，本院判決如左：
    主  文
甲○○服用酒類，不能安全駕駛動力交通工具而駕駛，處拘役肆拾日，如易科罰金，
以參佰元折算壹日。
    事  實
一、甲○○於民國九十三年六月五日上午九時許，在臺北市○○區○○街一段一四五
　　巷二弄三十一號住處，飲用啤酒一瓶後，已達不能安全駕駛動力交通工具之程度
    ，竟仍騎乘車牌號碼CNA五八○號重型機車上路，嗣同日下午一時三十分許，途
    經臺北縣石碇鄉永定村一○六線五十四點八公里處時，因酒醉無法安全駕駛致人
    車滑倒，其車輛復滑行撞及由乙○○所駕駛之車牌號碼三N七三五七號自用小客
    車，造成乙○○之車輛受損（無人受傷），嗣經乙○○記下車號報警後，為警於
    同日晚間八時許，通知甲○○前往臺北縣政府警察局新店分局（下稱新店分局）
    說明，並對其施以呼氣酒精濃度檢測，測得其呼氣酒精濃度高達每公升零點七八
    毫克，始為警查獲。
二、案經新店分局報請臺灣臺北地方法院檢察署檢察官偵查後起訴，由本院依通常程
    序審理，因甲○○於準備程序進行中就被訴事實為有罪之陳述，且其所犯非死刑
    、無期徒刑、最輕本刑為三年以上有期徒刑之罪或高等法院管轄第一審案件，經
    告知簡式審判程序之旨，並聽取檢察官及甲○○之意見後，經本院合議庭裁定由
    受命法官獨任進行簡式審判程序。
    理  由
一、右揭犯罪事實，業據被告甲○○於警訊、偵查及本院審理時均坦承不諱（見臺灣
    臺北地方法院檢察署九十三年偵字第一二○七二號卷第六頁至第七頁、第四十二
    頁至第四十三頁，本院卷第二十頁、第二十二頁），核與證人乙○○於警訊時之
    證詞相符（見同偵卷第九頁），並有道路交通事故調查報告表（見同偵卷第十頁
    ）、道路交通補充資料表（見同偵卷第十三頁）、肇事現場照片十二幀（見同偵
    卷第十四頁至第十九頁）、酒精濃度測試表（見同偵卷第二十一頁）、生理協調
    平衡檢測紀錄表（見同偵卷第二十二頁）、臺北縣政府警察局舉發違反道路交通
    管理事件通知單（見同偵卷第二十九頁）及車籍作業系統查詢認可資料（見同偵
    卷第二十六頁、第二十七頁）等件在卷可稽。
二、按刑法第一百八十五條之三所規定服用酒類，不能安全駕駛動力交通工具而駕駛
    者，應負刑事責任，揆其立法目的本在藉抽象危險犯之犯罪構成要件，以嚇阻酒
    後駕車者對道路交通安全之危害，而所謂不能安全駕駛之認定，並無一定之數值
    可供界定，而係由法院以一般社會通念之客觀標準，足生公共危險時即足。目前
    行政機關所取締酒後駕車之參考標準，係依法務部邀集司法院刑事廳、交通部、
    行政院衛生署、內政部警政署及中央警察大學等機關開會，所為凡呼氣酒精濃度
    逾每公升含零點五五毫克時，即屬不能安全駕駛之決議，上開決議所採之標準，
    係參考美國、德國及日本等國家所進行之酒精濃度與精神狀態之測試實驗，亦即
    ，各項實驗均發現凡呼氣中酒精濃度達每公升零點五五毫克時，就人之生理方面
    ，已產生視覺反應遲鈍、影像不能集中、同時不能看清前方路況及車旁照後鏡等
    狀況，及駕駛能力已受有影響、肇事率已為一般正常人之十倍之事實。本案被告
    呼氣中酒精濃度每公升零點七八毫克，依上開說明，已達不能安全駕駛之程度，
    且其飲酒後騎車致他人所有車輛受損，而依卷附之生理協調平衡檢測紀錄表，被
    告生理協調平衡檢測結果復有身體無法保持平衡、數錯數目或無法用筆於指定之
    同心圓內劃完圓圈等不合格之情形，事證明確，被告犯行堪以認定。
三、核被告所為，係犯刑法第一百八十五條之三服用酒類不能安全駕駛動力交通工具
    而駕駛罪。爰審酌酒後駕車之危害及酒後不應駕車之觀念，已透過學校教育、政
    令宣導及各類媒體廣為介紹傳達各界週知多年，被告明知飲酒已不能安全駕駛，
    猶駕車上路，且被告前因相同犯行，經臺灣士林地方法院判處罰金新台幣八千元
    ，於執行完畢後，仍不知警惕，復為本件犯行，及被告犯後承認犯行並表示悔悟
    ，於審判中態度尚稱良好等各項情狀，量處如主文所示之刑，並諭知易科罰金之
    折算標準。
據上論斷，依應依刑事訴訟法第二百七十三條之一第一項、第二百九十九條第一項前
段、刑法第一百八十五條之三、第四十一條第一項前段，罰金罰鍰提高標準條例第二
條，判決如主文。
本案經檢察官詹喬偉到庭執行職務。
中      華      民      國    九十三    年    十二      月     　七   　日
                                臺灣臺北地方法院刑事第十一庭
                                          法  官  陳正昇
右正本證明與原本無異。
如不服本判決，應於判決送達後十日內向本院提出上訴狀（應抄附繕本）。告訴人或
被害人如對於本判決不服者，應具備理由請求檢察官上訴，其上訴期間之計算係以檢
察官收受判決正本之日期為準。
                                          書記官  陳豪達
中　　　華　　　民　　　國　　九十三　　年　　 十二 　　月　　　七　　　日
※附錄本案論罪科刑法條全文：
第一百八十五條之三
服用毒品、麻醉藥品、酒類或其他相類之物，不能安全駕駛動力交通工具而駕駛者，
處一年以下有期徒刑、拘役或三萬元以下罰金。
